# 请教陈版主：与收益相关政府补助计入其他收益的问题

提问人：zzhu123 时间：2019-05-14 10:58:04
陈老师您好！
本公司在 2019 年初收到一笔政府补助 1000 万元，收到款项时计入递延收益。
该政府补助是基于本公司目前正在进行尚未完成的项目。政府补助的文件对该项目是按照投资额的 20% 予以补助，最高 1000 万元。
本公司的该项目预计投资额为 5000 万元。已经发生的相关的投资 2000 万元，其中 60% 的 1200 万主要在当期就费用化了，还有 800 万购买了固定资产、无形资产（资本化）。
本公司在 2019 年初收到的政府补助 1000 万元，收到款项时已经计入递延收益。
请问陈老师以下两种方式那种方式处理正确？
1 、本公司已经费用化的 1200 万，以收到的政府补助 1000 万全额在当期一次性就从递延收益转入其他收益，以补偿发生的费用。
2 、按照政府补助的文件里约定的投资额的 30% 的比例，对其中 1200 万的费用化的 30%从递延收益转其他收益 360 万，对其中资本化的 800 万按折旧摊销进度从从递延收益转其他收益。
如果采取第二种方式进行财务处理，目前政府补助的会计准则第八、九、十条里没有提到按比例计算其他收益的做法，不知哪里有相关的解释、指导文件予以支持呢？
附：《企业会计准则第 16 号——政府补助》 财会〔 2017 〕 15 号 部分节选
第八条与资产相关的政府补助，应当冲减相关资产的账面价值或确认为递延收益。与资产相关的政府补助确认为递延收益的，应当在相关资产使用寿命内按照合理、系统的方法分期计入损益。按照名义金额计量的政府补助，直接计入当期损益。
相关资产在使用寿命结束前被出售、转让、报废或发生毁损的，应当将尚未分配的相关递延收益余额转入资产处置当期的损益。
第九条与收益相关的政府补助，应当分情况按照以下规定进行会计处理：
（一）用于补偿企业以后期间的相关成本费用或损失的，确认为递延收益，并在确认相关成本费用或损失的期间，计入当期损益或冲减相关成本；
（二）用于补偿企业已发生的相关成本费用或损失的，直接计入当期损益或冲减相关成本。
第十条对于同时包含与资产相关部分和与收益相关部分的政府补助，应当区分不同部分分别进行会计处理；难以区分的，应当整体归类为与收益相关的政府补助。

回答人：chenyiwei
你的第二种做法相对合理，即采用系统、合理的方式确定政府补助中与收益相关和与资产相关两部分的各自金额。这更符合准则第十条的原意。另外，对性质相同或类似的交易，应确保一贯运用该种方法。